【裁判字號】    97,審訴,1435
【裁判日期】    970711
【裁判案由】    毒品危害防制條例
【裁判全文】
臺灣高雄地方法院刑事判決            97年度審訴字第1435號
公  訴  人  臺灣高雄地方法院檢察署檢察官
被      告  甲○○
上列被告因毒品危害防制條例案件，經檢察官提起公訴（97年度
毒偵字第1813號），本院改依簡式審判程序審理，判決如下：
    主  文
甲○○施用第一級毒品，累犯，處有期徒刑捌月。
    事實及理由
一、按本件被告甲○○所犯係死刑、無期徒刑、最輕本刑為3 年
    以上有期徒刑以外之罪，其於準備程序就被訴事實為有罪之
    陳述，經受命法官告知簡式審判程序之旨，並聽取其與公訴
    人之意見後，本院認無不得或不宜改依簡式審判程序進行之
    處，爰依刑事訴訟法第273 條之1 第1 項、第284 條之1 ，
    裁定本件由受命法官獨任進行簡式審判程序，合先敘明。
二、本件犯罪事實及證據，除證據部分補充「被告於本院審理中
    之自白」外，餘均引用檢察官起訴書所載，如附件。
三、按海洛因係毒品危害防制條例第2 條第2 項第1 款所稱之第
    一級毒品，故核被告所為，係犯該條例第10條第1 項之施用
    第一級毒品罪。被告持有第一級毒品海洛因後，進而施用，
    其持有之低度行為應為施用之高度行為所吸收，不另論罪。
    被告有起訴書所載之前科紀錄乙情，有臺灣高等法院被告前
    案紀錄表在卷可稽，其受有期徒刑執行完畢，5 年內故意再
    犯本件最重本刑為有期徒刑以上之罪，為累犯，應依刑法第
    47條第1 項規定加重其刑。爰審酌被告經強制戒治後，尚未
    能戒絕毒癮，足證前開保安處分措施實難矯治其惡性，惟念
    其犯後坦承罪行，態度良好，而所犯係為自戕行為，尚未對
    他人造成實害，復參以其先前因施用毒品案件遭論罪科刑之
    次數等一切情狀，量處如主文所示之刑，以資懲儆。
據上論斷，應依刑事訴訟法第273 條之1 第1 項、第284 條之1
、第299 條第1 項前段、第310 條之2 、第454 條第2 項，毒品
危害防制條例第10條第1 項，刑法第11條前段、第47條第1 項，
判決如主文。
本案經檢察官鄭益雄到庭執行職務。
中    華    民    國    97    年    7     月    11    日
                  刑事第七庭    法  官  陳君杰
以上正本證明與原本無異。
如不服本判決，應於判決送達後10日內，向本院提出上訴狀。
中    華    民    國    97    年    7     月    11    日
                                書記官  李承悌
附錄本判決論罪科刑法條全文：
毒品危害防制條例第10條第1項
施用第一級毒品者，處6月以上5年以下有期徒刑。
附件：
臺灣高雄地方法院檢察署檢察官起訴書
                                     97年度毒偵字第1813號
     被      告  甲○○  男  36歲（民國○○年○月○日生）
                         住高雄縣大樹鄉○○村○○路89號
                         國民身分證統一編號：Ｚ000000000號
 上列被告因違反毒品危害防制條例案件，已經偵查終結，認應該
 提起公訴，茲將犯罪事實及證據並所犯法條分敘如下：
             犯罪事實
 一、甲○○前於民國90年間因施用毒品案件，經臺灣高雄地方法
     院以90年度毒聲字第1143號裁定送觀察、勒戒後，認有繼續
     施用毒品傾向，復經同院以90年度毒聲字第2948號裁定令入
     戒治處所施以強制戒治，嗣經停止戒治，所餘戒治期間交付
     保護管束，於91年5月4日保護管束期滿，由臺灣高雄地方法
     院檢察署檢察官於91年5月23日以91年度戒毒偵字第451號為
     不起訴處分確定。復於95、96年間因施用毒品及詐欺等案件
     ，經同院分別以95年度訴字第2539號、96年簡字第1008號各
     判處有期徒刑8月、5月確定，嗣因中華民國96年罪犯減刑條
     例公佈施行，上開施用毒品及詐欺罪經法院裁定減為有期徒
     刑4月及2月15日並定應執行有期徒刑6月確定，於96年7月16
     日縮刑期滿執行完畢出監。詎其仍未戒除毒癮，明知海洛因
     業經公告為毒品危害防制條例第2條第2項第1款所列管之第1
     級毒品，不得非法持有、施用，基於施用第1級毒品海洛因
     （下稱海洛因）之犯意，於97年1月16日10時許，在國軍802
     高雄總醫院522號病房之廁所內，施用海洛因1次。嗣於97年
     1月18日10時許，在高雄縣大寮鄉○○路段因另案被緝獲，
     經徵得其同意採集尿液送驗結果確呈可待因及嗎啡陽性反應
     ，始查悉上情。
 二、案經高雄縣政府警察局仁武分局報告偵辦。
             證據並所犯法條
 一、證據清單
     ┌───┬───────────┬─────────────────┐
     │ 編號 │      證據名稱        │            待證事實              │
     ├───┼───────────┼─────────────────┤
     │  1   │被告甲○○於97年1月18 │被告甲○○於97年1月16日在上揭地點 │
     │      │日警詢時及本署97年3月 │施用海洛因1次之事實。             │
     │      │11日偵訊時之自白。    │                                  │
     ├───┼───────────┼─────────────────┤
     │  2   │高雄縣政府警察局仁武分│被告甲○○之尿液經送驗結果呈嗎啡及│
     │      │局偵辦毒品案件尿液採證│可待因陽性反應之事實。            │
     │      │檢驗對照表、臺灣檢驗科│                                  │
     │      │技股份有限公司97年2月 │                                  │
     │      │1日之濫用藥物尿液檢驗 │                                  │
     │      │報告各1份。           │                                  │
     ├───┼───────────┼─────────────────┤
     │  3   │本署刑案資料查註紀錄表│被告甲○○前曾受有期徒刑執行完畢後│
     │      │、全國施用毒品案件紀錄│5年內，再犯本件有期徒刑以上之罪， │
     │      │表。                  │為累犯之事實。                    │
     └───┴───────────┴─────────────────┘
 二、核被告甲○○所為，係犯毒品危害防制條例第10條第1項之
     施用第一級毒品等罪嫌。再被告前曾受有期徒刑之執行完畢
     ，此有刑案資料查註紀錄表1份附卷可參，其於5年內故意再
     犯本案有期徒刑以上之罪，為累犯，請依刑法第47條第1項
     之規定加重其刑。請審酌被告先前業因施用毒品行為遭強制
     戒治，竟仍未戒絕毒品，猶再施用毒品，顯見其不思悔改，
     意志不堅，顯見其無完全悔改警惕之意等一切情狀，從重量
     刑，以茲懲儆。
 三、依毒品危害防制條例第23條第2項、刑事訴訟法第251條第1
     項提起公訴。
     此    致
 臺灣高雄地方法院
 中    華    民    國    97    年    3     月    23    日
                         檢  察  官    乙  ○  ○
 上正本證明與原本無異
 中    華    民    國    97    年    4     月    1     日
                         書  記  官    高  文  崇
 附錄所犯法條：
 毒品危害防制條例第10條
 施用第一級毒品者，處六月以上五年以下有期徒刑。
 施用第二級毒品者，處三年以下有期徒刑。


司法院資訊處製作；財團法人民間司法改革基金會備份。
